# 适用于未来采购折扣的收入确认

提问人：13974801132 时间：2023-07-13 16:38:44
请问陈版，燃气公司与用户签订供气合同约定：基础价3.5元/方，年用气量 50 万方以上时，超过部分单价为3.2元/方，根据《监管规则适用指引——会计类第 2 号》之“2-5 销售返利的会计处理”：对基于客户一定采购数量的实物返利或仅适用于未来采购的价格折扣，企业应当按照附有额外购买选择权的销售进行会计处理，评估该返利是否构成一项重大权利，以确定是否将其作为单项履约义务并分摊交易对价。“请问该合同是给客户提供了额外购买选择权，构成了一项重大权利，需要在预估全年用气量分摊交易价格吗？

回答人：chenyiwei
本案例并未提供实物返利或者对未来价格的抵减，因此不属于“附有额外购买选择权的销售”。
“基础价3.5元/方，年用气量 50 万方以上时，超过部分单价为3.2元/方”：这种情况应参照“基于客户采购情况等给予的现金返利”作为可变对价处理，即估计整个交易年度（可能与日历年度不同）
期间内对该客户的供气量，据此测算平均每方的实际销售价格。在中期报告期末，或者当结算年度不同于日历年度时的会计年度末，都应基于可变对价原则作出估计，确保遵循“极可能不会发生重大转回”的限制条件。交易年度结束时，根据实际情况对此前暂估的收入进行调整。